# 子公司免去母公司债务，如何处理？

提问人：412436786 时间：2017-09-24 20:03:51
母公司免去子公司债务作为权益投入，这点大家已经司空见惯了。 那么问题来了，母公司从控股子公司（持有70%股权）购入了一批存货，子公司免去对母公司的该笔应收账款，①那么子公司个表应当如何处理？如果作为分红，那就变成了只对实际控制人分红？
②如果是全资子公司，处理会有区别吗？ 欢迎大家讨论发表意见！

回答人：chenyiwei
如果没有合理的商业理由（如母公司本身处于财务困难状态，全体债权人按统一的比例豁免其债务），一般情况下母公司应按权益性交易处理，即收回对子公司的投资。母公司个别报表层面应按被豁免的债务的账面价值冲减对该子公司的长期股权投资成本，如果长期股权投资成本已经冲减为零的，则超出部分确认为投资收益。